【裁判字號】    92,易,1329
【裁判日期】    921201
【裁判案由】    傷害
【裁判全文】
臺灣臺北地方法院刑事判決                        九十二年度易字第一三二九號
    公  訴  人  臺灣臺北地方法院檢察署檢察官
    被      告  甲○○  男  六.
右列被告因傷害案件，經檢察官提起公訴（九十二年度偵字第一三一三六號），於本
院準備程序進行中，被告先就被訴事實為有罪之陳述，經裁定行簡式審判程序，判決
如左：
    主  文
甲○○傷害人之身體，累犯，處有期徒刑壹年貳月。
    事  實
一、甲○○曾因竊盜案件，經本院判處有期徒刑七月確定，於民國八十七年一月十一
    日執行完畢。詎仍不知悔改，因與乙○○素有口角爭執心生怨恨，竟基於傷害之
    犯意，於九十年九月二十四日上午十一時許，在臺北市臺北車站北一門前，以右
    手持預購之鐮刀一把刺乙○○之背部三刀，致乙○○受有背部刀傷（三處）合併
    左側血氣胸之傷害，並於逃離途中將該把鐮刀丟棄在臺北車站附近之不詳垃圾桶
    內。
二、案經乙○○訴由臺灣省鐵路警察局第一警務段、臺北市政府警察局萬華分局移送
    臺灣臺北地方法院檢察署檢察官偵查起訴，於本院準備程序進行中，被告先就被
    訴事實為有罪之陳述，經裁定行簡式審判程序。
    理  由
一、右揭事實，業據被告甲○○坦承不諱，核與告訴人乙○○之指訴情節相符，復有
    新光吳火獅紀念醫院出具之甲種診斷證明書、臺灣省鐵路警察局第一警務段受理
    刑事案件報告三聯單各一紙在卷可稽，本件事證明確，被告犯行洵堪認定。
二、核被告所為，係犯刑法第二百七十七條第一項之傷害罪。其先後刺乙○○背部三
    刀，係基於同一傷害犯意下之接續行為，僅侵害一個法益，只論以一罪。被告曾
    因竊盜案件，經本院判處有期徒刑七月確定，於八十七年一月十一日執行完畢，
    有臺灣高等法院被告全國前案紀錄表一份在卷可按，於五年以內再犯本件有期徒
    刑以上之罪，為累犯，應依刑法第四十七條之規定加重其刑。爰審酌前述被告犯
    罪之動機、手段、告訴人之傷勢、被告之素行及其坦承犯行之犯後態度等一切情
    狀，量處如主文所示之刑，以示懲儆。被告用以傷害告訴人之鐮刀一把，並未扣
    案，且據被告供承已將該刀械丟入垃圾桶，顯已滅失，爰不另為沒收之諭知，附
    此敘明。
據上論斷，應依刑事訴訟法第二百七十三條之一第一項、第二百九十九條第一項前段
、刑法第二百七十七條第一項、第四十七條，罰金罰鍰提高標準條例第一條前段，判
決如主文。
本案經檢察官楊朝森到庭執行職務
中      華      民      國    九十二    年     十二     月      一      日
                                      臺灣臺北地方法院刑事第三庭
                                          法  官 歐陽漢菁
右正本證明與原本無異。
如不服本判決，應於判決送達後十日內，向本院提出上訴狀。
                                          書記官 沈 芳 君
中      華      民      國    九十二    年     十二     月      二      日
附錄本案論罪科刑法條全文
中華民國刑法第二百七十七條第一項
傷害人之身體或健康者，處三年以下有期徒刑、拘役或一千元以下罰金。


司法院資訊處製作；財團法人民間司法改革基金會備份。
